

CONTACT

+33 6 13 39 55 87

Dermis R

Wdl.thomas69@gmail.com

31 ans

26 rue de la gare69890 La Tour de Salvagny

RESEAU

in /

/ linkedin.com/in/thomasvidal69



/ github.com/Yashoo69

LANGAGES INFO

HTML 5 / CSS 3.0

PHP / MYSOL

JavaScript / React

Laravel

WordPress

COMPETENCES & SOFT SKILLS

- Administration et gestion de parc informatique
- Capacité de vulgarisation technique aupres de tout type d'utilisateur
- Support informatique N0 N2 à distance
- Travaille en équipe
- Accompagnement et suivi des utilisateurs
- Analyse et diagnostique des pannes matériels et logiciels et résolution des problèmes
- Capacité d'écoute et orientation client

LANGUES

Anglais

Espagnol

HOBBIES

- Voyages
- Photographie
- Ski

Randonnée

Thomas

VIDAL

DEVELOPPEUR WEB & MOBILE

A PROPOS DE MOI

Après un parcours de 8 ans dans le monde de l'informatique, je souhaite à ce jour me réorienter vers le développement web. Désireux de relever de nouveaux challenges, motivé pour apprendre, je recherche un poste de développeur web & mobile afin de mettre en application mes nouvelles compétences et vous faire profiter de mes expériences précédentes.

EXPERIENCES

2020 - 2021

CHARGE DE CLIENTELE BANCAIRE

MasterCard I Athênes

- Fidélisation des clients en communiquant régulièrement avec eux pour mieux connaître leurs besoins et leurs préférences et y répondre plus précisément.
- Vérification comptable des transactions effectuées pour détecter les décalages entre les crédits et les débits et réaliser les ajustements nécessaires, le cas échéant.

2017 - 2019

CONSEILLER TECHNIQUE

Bose I Barcelone

- · Gestion des problèmes informatiques liés au réseau via Teamviewer
- · Coaching des nouveaux arrivants

2015 - 2017

TECHNICIEN INFORMATIQUE

Total I Lisbonne

- Gestion et analyse des pannes des matériels et des logiciels informatiques.
- Création de comptes avec mise en place des droits et gestion de la sécurité.
- Assistance à distance aux clients afin de diagnostiquer et, si possible, de résoudre leurs problèmes informatiques en proposant des solutions immédiates ou en les rappelant ultérieurement pour leur proposer la venue d'un technicien.

2013 - 2015

CHARGE DE CLIENTELE

Electronic Arts I Lisbonne

- Gestion des problèmes informatiques liés au réseau via Teamviewer
- Coaching des nouveaux arrivants
- Conseiller et assister les clients au téléphone et répondre aux demandes clients jusqu'à leurs résolutions.

FORMATIONS

2021 - Present

DEVELOPPEUR WEB & MOBILE

IT Akademy | Lyon

2011 - 2012

2006 - 2007

DESSINATEUR EN COMMUNICATION VISUELLE & GRAPHIQUE

Lycée Initiative | Paris 9

EDUCATEUR SPORTIF

CREPS | Voiron